臺灣高等法院刑事判決　　　　　　　　100年度上易字第485號
上　訴　人
即　被　告　彭心榆
　　　　　　陳永智
前二人共同
選任辯護人　王元勳律師
　　　　　　李怡欣律師
上列上訴人即被告等因賭博等案件，不服臺灣臺北地方法院99年
度易字第1491號，中華民國100 年1 月13日第一審判決（起訴案
號：臺灣臺北地方法院檢察署99年度偵字第5180號），提起上訴
，本院判決如下：
    主  文
上訴駁回。
彭心榆緩刑年，並向公庫支付新臺幣陸拾萬元。
陳永智緩刑年，並向公庫支付新臺幣肆拾萬元。
    事  實
一、彭心榆與陳永智均明知未依電子遊戲場業管理條例之規定領
    有電子遊戲場業營業級別證者，不得經營電子遊戲場業，竟
    仍共同基於經營電子遊戲場業及意圖營利供給賭博場所之犯
    意聯絡，由彭心榆自民國98年10月15日起，以每月新臺幣（
    下同）4 萬元之租金，向不知情之鄭寶釵承租臺北縣新店市
    ○○路88之3 號1 樓，並在該址另闢密室經營電子遊戲場業
    ，擺放如附表編號1 至3 所示之拉霸及滿天星等電子遊戲機
    共35台，委由陳永智負責經營，且於該址一樓及地下一樓停
    車場設置暗門，於各出入口均置有監視器，以遙控地下停車
    場閘門及暗門之方式，管制不特定之賭客出入，並以上開機
    台作為賭博機具，與不特定賭客賭博財物，賭法為賭客以現
    金兌換代幣後，將代幣投入上開賭博機台，如中獎，即可贏
    得倍數不等之代幣，累計之代幣可兌換現金，如未中獎，則
    由機台沒入代幣。嗣於99年1 月29日晚間9 時20分許，為警
    持搜索票於上址當場查獲，並扣得如附表所示之物。
二、案經臺北縣政府警察局新店分局報告臺灣臺北地方法院檢察
    署檢察官偵查起訴。
    理  由
一、本件被告彭心榆、陳永智2 人所犯非死刑、無期徒刑、最輕
    本刑為3 年以上有期徒刑之罪，或高等法院管轄第一審之案
    件，被告2 人於本院審理程序中，就被訴事實均為有罪之陳
    述，經告以簡式審判程序之旨，並聽取檢察官及被告2 人之
    意見後，本院合議庭裁定依簡式審判程序進行審理；是本件
    之證據調查，依刑事訴訟法第273 條之2 規定，不受同法第
    159 條第1 項、第161 條之2 、第161 條之3 、第163 條之
    1 及第164 條至第170 條規定之限制，合先敘明。
二、訊據被告彭心榆、陳永智2 人均為認罪之表示，而被告彭心
    榆自98年10月間起，以每月4 萬元之租金，向鄭寶釵承租上
    址，並在該址擺放如附表編號1 至3 所示之拉霸及滿天星等
    電子遊戲機共35台，擺放整齊，且如附表編號1 、2 之電子
    遊戲機台均有插電，每台機台並設置椅子、煙灰缸供人使用
    ，每個機台螢幕左方均有擺設已開封七星香煙一盒，房間中
    間尚擺放2 組桌椅供人休憩，且該處之冰箱冷藏大量飲料，
    代幣分裝於405 個小籃子內備用，牆壁上掛有玩法說明，所
    掛告示牌內容為「啟動時請注意，若中獎時所押之代幣不足
    ，不管任何因素，本公司一概不負責。」等語，復設置數鈔
    機1 台、數幣機5 台、營業記分板、監視器螢幕8 台等物，
    彭心榆並將該處鑰匙交付陳永智，委託陳永智處理事情等情
    ，業據被告彭心榆、陳永智自承在卷（見偵查卷第6 、88至
    90頁），復經證人即搜索之員警周宏憲、王俊傑、葉碩竣、
    證人即搜索時在場之管委會主委鍾聰明、里長龔梅花等人證
    述綦詳（見原審卷二第25頁反面至29、51、19頁反面、原審
    卷一第38頁），及原審勘驗搜索現場光碟內容明確，有原審
    勘驗筆錄在卷可稽（見原審卷二第49頁反面至53、69頁反面
    至72頁），另有臺北縣政府警察局新店分局督察組於99年1
    月24日晚間9 時30分、同年月27日上午10時25分受理報案所
    填具之受理各類案件紀錄表2 份存卷可按（見偵查卷第157
    、158 頁），及扣案如附表所示之物品可資為佐，足徵被告
    2 人坦承之犯行與事實相符，堪予認定；本案事證已臻明確
    ，應依法論科。
三、核被告彭心榆、陳永智2 人所為，均係違反電子遊戲場業管
    理條例第15條之規定，應依同條例第22條規定論處，及刑法
    第268 條前段之意圖營利提供賭博場所罪；被告2 人就上開
    犯行有犯意之聯絡及行為之分擔，應論以共同正犯。又被告
    2 人所犯未依規定辦理營利事業登記而經營電子遊戲場業之
    犯行，本具繼續性質，其等雖繼續經營，仍屬單純一罪。另
    被告2 人自98年10月15日起至99年1 月29日為警查獲時止，
    共同意圖營利供給賭博場所之犯行，係於密切接近之時地實
    施，侵害同一之法益，各行為之獨立性極為薄弱，依一般社
    會健全觀念，在時間差距上，難以強行分開，在刑法評價上
    ，以視為數個舉動之接續施行，合為包括之一行為予以評價
    ，較為合理，應成立接續犯，僅論以一罪。渠等所犯前開違
    反電子遊戲場業管理條例第22條規定、意圖營利提供賭博場
    所等2 罪間，係一行為觸犯二種罪名，為想像競合犯，應依
    刑法第55條規定從一重之意圖營利提供賭博場所罪處斷。
四、原審本於同上見解，適用電子遊戲場業管理條例第15條、第
    22條、刑法第11條前段、第28條、第268 條前段、第55條、
    第38條第1 項第2 款、第3 項前段、刑法施行法第1 條之1
    等規定，並審酌被告彭心榆為賭博場所負責人、被告陳永智
    係現場經營者、其等犯後之態度、該賭博場所擺放電子遊戲
    機台數量眾多、扣案代幣重量高達1050公斤、該場所復為監
    控狀況並控管人員進出而設有監視器鏡頭8 個、監視器螢幕
    8 台、規模龐大、破壞社會善良風俗甚巨，暨被告2 人之素
    行、犯罪之動機、目的、手段、生活狀況、品行、智識程度
    等一切情狀，就被告2 人均量處有期徒刑1 年，並就扣案如
    附表所示之物為沒收從刑之諭知，經核認事用法尚無不合，
    量刑亦稱允當。被告2 人對原判決不服，於上訴狀表明否認
    犯罪，並提出上訴意旨略以：查獲地點僅為擺放、維修中古
    電子遊戲機台之倉庫，且因整批購入，故尚有其他營業用之
    各項設備，以完整展示進而轉賣他人，非為經營賭博電玩等
    語，求為無罪之諭知。惟被告2 人嗣於本院審理中已為認罪
    之表示，且其等如何違法經營電子遊戲場所以為營利等情，
    本院均列舉事證說明如前；原審已參諸卷附各項證據而為事
    實之認定，其認事用法並無違誤，被告2 人於上訴狀所載否
    認犯罪各節，俱不可採，其等上訴均無理由，應予駁回。
五、又查，被告彭心榆、陳永智2 人前均未曾受有期徒刑以上刑
    之宣告，有本院被告前案紀錄表附卷可稽，其等因思慮不周
    ，致涉本罪，經營未久即遭破獲，犯後於本院審理中終能坦
    承犯行，尚知悔悟，其等經此偵、審之教訓，當已知所惕勉
    而無再犯之虞，本院綜核各情，認對被告2 人所宣告之刑皆
    以暫不執行為適當，故均併予宣告緩刑3 年，並依其等涉案
    之情節，令被告彭心榆向公庫支付新臺幣60萬元，另命被告
    陳永智向公庫支付40萬元，以啟自新。
據上論斷，應依刑事訴訟法第368 條、第364 條、第273 條之1
第1 項、刑法第74條第1 項第1 款、第2 項第4 款，判決如主文
。
本案經檢察官蔡秋明到庭執行職務。
中    華    民    國   100    年    5     月    24    日
                  刑事第十九庭審判長法  官  鄧振球
                                    法  官  潘翠雪
                                    法  官  彭幸鳴
以上正本證明與原本無異。
不得上訴。
                                    書記官  陳靜姿
中    華    民    國   100    年    5     月    24    日
附表：
┌──┬───────────────┬─────────┐
│編號│      名              稱      │    數      量    │
├──┼───────────────┼─────────┤
│  1 │拉霸電子遊戲機（含IC板）      │29台（含IC板29片）│
├──┼───────────────┼─────────┤
│  2 │滿天星電子遊戲機（含IC 板）   │3 台（含IC板3 片）│
├──┼───────────────┼─────────┤
│  3 │小型拉霸電子遊戲機（含IC板）  │3 台（含IC板3 片）│
├──┼───────────────┼─────────┤
│  4 │中獎紀錄表                    │60張              │
├──┼───────────────┼─────────┤
│  5 │代幣紀錄表                    │2張               │
├──┼───────────────┼─────────┤
│  6 │營業表                        │35張              │
├──┼───────────────┼─────────┤
│  7 │監視器螢幕                    │8台               │
├──┼───────────────┼─────────┤
│  8 │監視視器鏡頭                  │8個               │
├──┼───────────────┼─────────┤
│  9 │開分單                        │1張               │
├──┼───────────────┼─────────┤
│ 10 │遙控器                        │4個               │
├──┼───────────────┼─────────┤
│ 11 │招待日報表                    │5張               │
├──┼───────────────┼─────────┤
│ 12 │顧客名單                      │2張               │
├──┼───────────────┼─────────┤
│ 13 │數鈔機                        │1台               │
├──┼───────────────┼─────────┤
│ 14 │數幣機                        │5台               │
├──┼───────────────┼─────────┤
│ 15 │營業記分板                    │1個               │
├──┼───────────────┼─────────┤
│ 16 │開分紀錄表                    │1張               │
├──┼───────────────┼─────────┤
│ 17 │代幣                          │1050公斤          │
└──┴───────────────┴─────────┘
附錄本案論罪法條全文：
電子遊戲場業管理條例第15條
未依本條例規定領有電子遊戲場業營業級別證者，不得經營電子
遊戲場業。
電子遊戲場業管理條例第22條
違反第15條規定者，處行為人1 年以下有期徒刑、拘役或科或併
科新台幣50萬元以上250 萬元以下罰金。
刑法第268 條（圖利供給賭場或聚眾賭博罪）
意圖營利，供給賭博場所或聚眾賭博者，處3 年以下有期徒刑，
得併科3000元以下罰金。